【裁判字號】    97,簡,880
【裁判日期】    970328
【裁判案由】    詐欺
【裁判全文】
臺灣高雄地方法院刑事判決               97年度簡字第880號
公  訴  人  臺灣高雄地方法院檢察署檢察官
被      告  丙○○
                    現另案於臺灣高雄第二監獄執行中
            甲○○
上列被告因詐欺案件，經檢察官提起公訴（96年度偵字第30096
號），本院受理後，經被告自白犯罪，本院合議庭認宜以簡易判
決處刑，裁定逕以簡易判決處刑，判決如下：
    主  文
甲○○、丙○○共同犯詐欺取財罪，均累犯，各處罰金新臺幣貳
仟元，如易服勞役，以新臺幣壹仟元折算壹日。
    事實及理由
一、丙○○前於民國93年間因竊盜案件，經本院以93年度簡上字
    第742 號判處有期徒刑1 年2 月確定，又於同年因毒品案件
    ，經本院以93年度訴字第3066號判處有期徒刑1 年確定，上
    開2 罪經本院以94年度聲字第2014號裁定定應執行有期徒刑
    2 年確定，嗣經入監執行，於95年9 月6 日因縮短刑期假釋
    出監，又經撤銷假釋，於96年6 月14日入監執行殘刑，於96
    年7 月16日因減刑執行完畢出監；甲○○前94年間因竊盜案
    件，經本院以94年易字第1487號判處有期徒刑8 月，又因傷
    害案件，經本院以94年度簡字第6429號判處有期徒刑4 月，
    又因施用第一、二級毒品案件，經本院分別以94年度訴字第
    3690號、95年度簡字第1016號判處有期徒刑8 月、4 月，上
    開各罪經本院以95年度聲字第1563號裁定定應執行有期徒刑
    1 年11月，復經本院以96年度聲減字第77號裁定減刑，應執
    行有期徒刑11月15日確定，於96年7 月16日執行完畢出監；
    詎2 人仍不知悔改，因丙○○騎乘車牌號碼：N7Y- 313 號
    機車後載甲○○，行駛至高雄縣阿蓮鄉時機車燃油用鑿，2
    人均明知其等無支付消費款項之能力，竟為貪圖便利，於96
    年9 月7 日下午4 時許，共同基於意圖為自己不法所有之詐
    欺犯意聯絡，由丙○○將機車推至高雄縣阿蓮鄉○○村○○
    路66之12號「大崗山加油站」要求加油，致使當時服務加油
    之工讀生乙○○陷於錯誤，為前揭機車添加95無鉛汽油1.75
    8 公升，消費金額合計新臺幣（下同）50元，2 人並於離去
    時拒絕付款，甲○○更對乙○○聲稱：「我的人格只值50元
    嗎」等語，其等2 人即騎車離去，嗣經乙○○報警處理而查
    獲上情。
二、訊據被告甲○○、丙○○對上揭犯罪事實均坦承不諱，又被
    告2 人供述其詐取財物之情節，核與被害人乙○○於警詢、
    偵查中之證述相符；此外，並有發票1 紙（票號WB00000000
    號）在卷可資佐證（見警卷第22頁），是應足認被告2 人前
    開自白與事實相符，得為認定被告犯罪之依據。是以，本案
    事證明確，被告2 人犯行均已經證明，應予依法論科。
三、核被告甲○○、丙○○所為，均係犯刑法第339 條第1 項詐
    欺取財罪。被告甲○○、丙○○2 人，對於前開犯行有犯意
    聯絡及行為分擔，應論以共同正犯。又被告丙○○前於93年
    間犯如事實及理由欄一所示之毒品、竊盜等罪，經本院分別
    判處有期徒刑1 年2 月、1 年確定，復經本院以94年度聲字
    第2014號裁定定應執行有期徒刑2 年確定，嗣經入監執行，
    於95年9 月6 日因縮短刑期假釋出監，又經撤銷假釋，於96
    年6 月14日入監執行殘刑，於96年7 月16日因減刑執行完畢
    出監；被告甲○○前於94年間因犯如事實欄所示之竊盜、傷
    害、毒品等4 罪，經本院分別判處有期徒刑8 月、4 月、8
    月、4 月確定，復經本院以95年度聲字第1563號裁定定應執
    行有期徒刑1 年11月，又經本院以96年度聲減字第77號裁定
    減刑，應執行有期徒刑11月15日確定，於96年7 月16日執行
    完畢出監等情，有被告2 人之臺灣高等法院被告前案紀錄表
    1 份在卷可憑，其等於有期徒刑執行完畢後，5 年內故意再
    犯本案有期徒刑以上之罪，均為累犯，均應依刑法第47條第
    1 項之規定加重其刑。爰審酌被告2 人均正值青壯之年，明
    知自己身上毫無現金，僅因貪圖一時行動方便，即前往加油
    站消費詐取汽油，行為可議，惟念被告2 人犯後均坦承犯行
    ，犯罪後態度良好，且被告甲○○於96年10月29日檢察官開
    庭後數日，即主動前往加油站償還消費款項50元（此經被告
    甲○○陳述明確，並有被害人乙○○之電話查詢紀錄1 紙可
    證）等情，足見其2 人犯後尚有悔意，並考量被告2 人所詐
    取財物之價值，及其2 人之生活狀況、智識程度等一切情狀
    ，分別量處如主文所示之刑，並參酌被告丙○○係國中畢業
    ，從事水電工作，月收入約2 萬多元，被告甲○○係國中畢
    業，從事水泥工作，月收入約3 萬多元等情狀（見本院卷第
    97 頁） ，均諭知如主文所示之易服勞役折算標準。
四、依刑事訴訟法第449 條第2 項、第3 項，刑法第28條、第33
    9 條第1 項、第47條第1 項，第42條第3 項前段，刑法施行
    法第1 條之1 ，逕以簡易判決處如主文所示之刑。
中    華    民    國    97    年    3     月    28    日
                  高雄簡易庭  法  官  陳思帆
以上正本證明與原本無異。
如不服本判決，應於判決送達之日起10日內向本院提出上訴書狀
。
中    華    民    國    97    年    3     月    28    日
                              書記官  王高山
附錄本案論罪科刑所適用之法條：
中華民國刑法第339 條第1 項
意圖為自己或第三人不法之所有，以詐術使人將本人或第三人之
物交付者，處5 年以下有期徒刑、拘役或科或併科1 千元以下罰
金。
中華民國刑法施行法第1條之1
中華民國94年1 月7 日刑法修正施行後，刑法分則編所定罰金之
貨幣單位為新臺幣。
94年1 月7 日刑法修正時，刑法分則編未修正之條文定有罰金者
，自94年1 月7 日刑法修正施行後，就其所定數額提高為30倍。
但72年6 月26日至94年1 月7 日新增或修正之條文，就其所定數
額提高為3 倍。


司法院資訊處製作；財團法人民間司法改革基金會備份。
